【裁判字號】    98,訴,880
【裁判日期】    990127
【裁判案由】    違反毒品危害防制條例
【裁判全文】
臺灣屏東地方法院刑事判決               98年度訴字第880號
公  訴  人  臺灣屏東地方法院檢察署檢察官
被      告  乙○○
指定辯護人  本院公設辯護人丙○○
上列被告因違反毒品危害防制條例案件，經檢察官提起公訴（98
年度偵字第3282號）本院判決如下：
    主  文
乙○○犯如附表所示之罪，均累犯，各處如附表所示之刑，應執
行有期徒刑貳拾年，併科罰金新臺幣貳拾肆萬元，罰金如易服勞
役，以新臺幣貳仟元折算壹日。扣案之海洛因拾肆小包（驗後淨
重伍點零伍公克）、甲基安非他命貳拾捌小包（驗後毛重壹佰零
貳點貳零公克）、分裝勺壹包均沒收銷燬；扣案之夾鏈袋壹包、
電子磅秤壹臺、香皂盒壹盒、鐵盒壹盒、塑膠瓶壹瓶、SONY-ERI
CSSON 牌行動電話壹支（不含SIM 卡）均沒收。扣案之販賣毒品
所得共新臺幣壹萬陸仟伍佰元沒收。
    事  實
一、乙○○於民國94年間，曾因施用第一、二級毒品案件，分別
    經本院判處有期徒刑1 年、8 月，合併執行有期徒刑1 年6
    月確定；復於95年間，因施用第一、二級毒品案件，分別經
    貴院判處有期徒刑1 年4 月、10月，並經減刑為有期徒刑8
    月、5 月，合併執行有期徒刑1 年確定，上開案件接續執行
    ，於97年5 月14日縮刑期滿，假釋未經撤銷視為執行完畢。
    詎其仍不知悔改，明知明知海洛因、甲基安非他命為毒品危
    害防制條例第2 條第1 項、第2 項所列管之毒品，不得非法
    持有、販賣，竟意圖營利，基於販賣第一級毒品海洛因及第
    二級毒品甲基安非他命之犯意，分於下列時、地，為販賣第
    一、二級毒品之犯行：(一)於98年4 月6 日晚間10時許，與陳
    聰明電話聯繫後，隨即在屏東縣東港鎮東龍宮廁所旁，販賣
    500 元之甲基安非他命1 小包予陳聰明。(二)於98年4 月20日
    凌晨2 時許，與陳聰明電話聯繫後，隨即在屏東縣東港鎮東
    港國中旁，販賣1000 元 之甲基安非他命1 小包予陳聰明。
    (三)於98年4 月21日晚間8 時許，與陳聰明電話聯繫後，隨即
    在屏東縣東港鎮東港國中旁，販賣500 元之甲基安非他命1
    小包予陳聰明。(四)於98年4 月13日下午4 時12分許，先與持
    用0000000000門號之甲○○電話聯繫，隨即於同日下午4時
    48分許，在甲○○住處附近，販賣1000元之甲基安非他命予
    該名男子。(五)於98年4 月13日晚間7 時許，先與黃世昌電話
    聯繫後，即於同日晚間9 時30分許，在屏東縣東港鎮共和里
    眷村，販賣1000元之甲基安非他命予黃世昌。(六)於98年4 月
    21日下午3 時許，與黃世昌電話聯繫後，隨即在屏東縣東港
    鎮共和里眷村附近，販賣1000元之甲基安非他命予黃世昌。
    (七)於98年4 月22日早上9 時45分許，先與黃世昌電話聯繫後
    ，即於同日中午12時許，在屏東縣東港鎮中正圖書館旁，販
    賣1000元之甲基安非他命予黃世昌。(八)於98年4 月9 日下午
    3 時許，先與陳世平電話聯繫後，隨即在屏東縣東港鎮東港
    國中附近，販賣5000元之海洛因約四分之一錢（毒品交易稱
    ：半半）予陳世平。(九)於98年4 月中旬至4 月底間某日，在
    屏東縣東港鎮東港國中附近，販賣5000元之海洛因約四分之
    一錢及500 元之甲基安非他命予陳世平。嗣於98年4 月29日
    晚間7 時55分許，在屏東縣東港鎮○○街128 號新基高中大
    門及乙○○位於屏東縣東港鎮○○街149 號B303房內，為海
    巡署人員持本院核發之搜索票搜索查獲，扣得海洛因14小包
    （驗後淨重5.05公克）、甲基安非他命28小包（驗後毛重10
    2.20公克）、K 他命2 包、一粒眠1 包、吸食器1 包、分裝
    杓1 包、夾鍊袋1 包、電子磅秤1 臺、瓦斯噴燈1 組、瓦斯
    噴燈頭1 組、裝甲基安非他命用之香皂盒及鐵盒各1 盒、裝
    海洛因用之塑膠瓶1 瓶、聯絡用手機8支 、現金264700元等
    物。
二、案經臺灣屏東地方法院檢察署檢察官指揮海岸巡防署海岸巡
    防總局南部地區巡防局屏東機動查緝隊偵查起訴。
    理  由
壹、證據能力部分
    按被告以外之人於審判外之陳述，雖不符前四條之規定，而
    經當事人於審判程序同意作為證據，法院審酌該言詞陳述或
    書面陳述作成時之情況，認為適當者，亦得為證據。當事人
    、代理人或辯護人於法院調查證據時，有第159 條第1 項不
    得為證據之情形，而未於言詞辯論終結前聲明異議者，視為
    有前項之同意，刑事訴訟法第159 條之5 定有明文。查本判
    決下列所引用之各該被告以外之人於審判外之言詞及書面陳
    述，雖屬傳聞證據，惟被告及其指定辯護人、檢察官於審判
    期日，對本案之全部證據之證據能力均不爭執，於審判期日
    就本院所調查之證據均未主張有刑事訴訟法第159 條不得為
    證據之情形，且均表示「沒有意見」，本院審酌該等證據作
    成時，亦無不適當之處，依前開規定，均有證據能力，合先
    敘明。
貳、實體部分
一、訊據被告就上開犯罪事實均坦承不諱，核與附表所示之證據
    大致相符，足認被告上開任意性自白均與事實相符，堪採信
    為證據。是本件事證明確，被告犯行均堪以認定，應依法論
    科。
二、按海洛因、甲基安非他命分別係毒品危害防制條例第2 條第
    2 項第1 款、第2 款所稱之第一級、第二級毒品。又該條例
    第4 條第1 項、第2 項、第17條已於98年5 月20日修正公布
    ，並業已生效施行，其中第4 條第1 項、第2 項之法定刑，
    修正前為：「處死刑或無期徒刑；處無期徒刑者，得併科新
    臺幣1 千萬元以下罰金。製造、運輸、販賣第二級毒品者，
    處無期徒刑或7 年以上有期徒刑，得併科新臺幣700 萬元以
    下罰金」，修正後為：「處死刑或無期徒刑；處無期徒刑者
    ，得併科新臺幣2 千萬元以下罰金。製造、運輸、販賣第二
    級毒品者，處7 年以上有期徒刑，得併科新臺幣1,000 萬元
    以下罰金」，比較新舊法，以修正前規定對行為人有利；又
    毒品危害防制條例第17條新增第2 項規定：「犯第4 條至第
    8 條之罪於偵查及審判中均自白者，減輕其刑。」故犯毒品
    危害防制條例第4 條第1 項、第2 項之販賣第一、二級毒品
    罪，若於偵查及審判中均自白者，其法定刑應減輕其刑，是
    經綜合比較結果，以新法顯較舊法有利於被告，又比較新舊
    法，應綜合比較，且不得切割適用法律，是單獨適用該條例
    第4 條第1 項、第2 項，固以適用修正前規定，對行為人有
    利；但如併同適用第17條第1 項規定，則以整體適用修正後
    規定，對行為人有利，合先敘明。是核被告所為，分別係犯
    違反毒品危害防制條例第4 條第1 項、第2 項之販賣第一級
    毒品海洛因、販賣第二級毒品甲基安非他命罪（詳如附表）
    。被告非法持有第一級毒品及第二級毒品之行為，進而販賣
    ，其持有之低度行為均應被販賣之高度行為所吸收，均不另
    論罪。至事實欄一(九)部分，被告同時販賣第一級、第二級毒
    品予陳世平部分，係以一行為同時觸犯販賣第一級、第二級
    毒品2 罪，為想像競合犯，應依刑法第55條前段規定，從一
    重之販賣第一級毒品罪論處。被告所犯如附表所示多次販賣
    第一級毒品罪及販賣第二級毒品罪，犯意各別，犯罪構成要
    件不同，應予分論併罰。被告有如事實欄所述之前案犯罪紀
    錄，此有臺灣高等法院被告前案紀錄表及臺灣屏東地方法院
    檢察署刑案資料查註紀錄表各1 份在卷可按，其受有期徒刑
    之執行完畢，5 年內故意再犯本件法定本刑有期徒刑以上之
    各罪，均為累犯，除販賣第一級毒品罪之法定刑為死刑、無
    期徒刑部分，及販賣第二級毒品罪之法定刑為無期徒刑部分
    ，依法均不得加重外，餘則皆依法加重其刑。另按被告行為
    後，毒品危害防條例第17條於98年5 月20日增訂第2 項即：
    「犯第4 條至第8 條之罪於偵查及審判中均自白者，減輕其
    刑」，該規定亦已生效施行。查被告於偵、審中均自白附表
    所示之全部犯罪事實（偵卷第147- 150頁、本院卷第15頁）
    ，爰依毒品危害防制條例第17條第2 項之規定，予以減刑。
    此外，被告雖有如事實欄一(八)、(九)先後2 次販賣第一級毒品
    海洛因之行為，其每次販賣第一級毒品之量約僅1 公克，犯
    罪所得各僅有5000元，如科予被告販賣第一級毒品罪之法定
    最低度刑，將使被告人身自由遭受長期之剝奪，對其個人權
    益影響至鉅，與其所犯情節相互權衡之下，恐有刑罰過苛之
    虞，而非全無可值同情憫恕之處，本院審酌上情，就被告所
    犯附表所示之販賣第一級毒品罪部分，均認應適用刑法第59
    條酌減其刑，並依法先加後減之。至販賣第二級毒品甲基安
    非他命罪之最輕本刑為7 年以上有期徒刑，不若販賣第一級
    毒品海洛因之法定本刑為死刑或無期徒刑嚴峻，況且其販賣
    第二級毒品甲基安非他命犯行，亦屬戕害國人健康，縱使就
    其所犯附表所載販賣第二級毒品甲基安非他命犯行量處7 年
    以上有期徒刑，仍難認為有顯屬過重之情形。是被告所犯販
    賣第二級毒品犯行部分，自無從依刑法第59條規定，予以減
    輕其刑，併此說明。爰審酌被告無視於我國政府禁絕毒害之
    堅定立場，僅圖一己私人經濟利益，任將海洛因及甲基安非
    他命賣予他人，致使買受之吸毒者更加產生依賴性及成癮性
    ，戕害國民健康與社會治安程度至鉅；明知毒品具有成癮性
    、濫用性，對社會深具危害，被告尚值壯年，不思正當工作
    營生，竟為謀個人私利，無視於政府制定毒品危害防制條例
    之立法美意，及毒品對於自身健康之戕害及國家對於杜絕毒
    品犯罪之禁令，販賣第一級毒品海洛因及第二級毒品甲基安
    非他命，危害國民身體健康及社會治安，並造成毒品之泛濫
    ，販賣毒品對社會之危害甚鉅，而購買毒品者，甚多因施用
    毒品之結果，無工作能力，且一般均無正當工作收入，若非
    尋求親友經濟奧援，常會藉竊盜、搶奪等行為或再將購入之
    毒品重新販出牟利，以資作購買毒品費用，是被告惡性不可
    謂不重，所生危害不小，惡性頗值非議，被告犯罪之動機、
    目的、手段、智識程度、所生危害，及犯罪後被告坦承犯行
    ，頗知悔悟，犯後態度良好等一切情狀，分別量處如主文所
    示之刑，並定其應執行刑，及就罰金部分諭知易服勞役之折
    算標準，以資懲儆。
四、沒收部分：
  (1)按犯販賣毒品罪者，其犯罪所得之財物均沒收之，係採義務
    沒收主義。故販賣毒品所得之對價，不問其中成本若干，利
    潤多少，均應全部諭知沒收，貫徹政府查禁煙毒之決心，以
    符立法本旨，亦有最高法院91年度臺上字第2419號判決意旨
    可供參照。扣案被告販賣第一級毒品海洛因及第二級毒品甲
    基安非他命之前開因犯罪所得之財物共16500 元，均應依毒
    品危害防制條例第19條第1 項義務沒收主義之規定，亦併予
    宣告沒收之。
  (2)另扣案之含海洛因成分之粉末14小包（驗後淨重5.05公克）
    及含甲基安非他命成分之粉末28小包（驗後毛重102.20公克
    ），分別經法務部調查局、行政院衛生署管制藥品管理局及
    內政部警政署刑事警察局鑑定含各該毒品成分，此有法務部
    調查局濫用藥物實驗室98年6 月12日調科壹字第0982301707
    0 號鑑定書（偵卷第94頁）、行政院衛生署管制藥品管理局
    管檢字第0980005331號鑑定書（偵卷第92頁）、內政部警政
    署刑事警察局98年8 月6 日刑鑑字第0980093740號鑑定書各
    1 份附卷可考，應依毒品危害防制條例第18條第1 項前段諭
    知沒收銷燬；該等毒品之外包裝袋，均因殘留微量毒品難以
    析離，爰依同規定沒收銷燬之。又按以營利為目的販入毒品
    ，經多次販賣後，持有剩餘毒品被查獲，其各次販賣毒品行
    為，固應併合處罰。惟該持有剩餘毒品之低度行為，應僅為
    最後一次販賣毒品之高度行為所吸收，不另論罪。則就該查
    獲之剩餘毒品，祇能於最後一次之販賣毒品罪宣告沒收銷燬
    ，不得於各次販賣毒品罪均宣告沒收銷燬（最高法院97年度
    臺上字第3258號判決意旨參照），上開扣案之毒品部分，爰
    僅於最末1 次項下諭知沒收，附此敘明。至分裝勺1 包內含
    吸管7 支，經抽檢其中2 支亦均含甲基安非他命殘渣（同上
    鑑定書參照），所殘留之微量毒品難以析離，爰亦均依同規
    定併於最末1 次項下諭知沒收銷燬之。至夾鏈袋1 包、電子
    磅秤1 臺、裝甲基安非他命用之香皂盒及鐵盒各1 個、裝海
    洛因用之塑膠瓶1 瓶、SONY-ERICSSON 牌行動電話1 支（不
    含其中使用之門號0000000000號SIM 卡），均係被告所有且
    分別供其歷次販賣第一級、第二級毒品之用，業經被告供承
    在卷，爰依刑法第38條第1 項第2 款規定於各次項下分別宣
    告沒收。
  (3)又同條例第19條第1 項規定犯第4 條之罪，其供犯罪所用之
    物，沒收之，固非以專供犯上開之罪所用之物，始得沒收之
    ，且此項沒收採義務沒收主義，故凡供犯上開之罪所用之物
    ，即應依該條項規定，宣告沒收之。惟因其未有「不問屬於
    犯人與否，沒收之」之規定，故仍以屬於犯人所有者為限，
    始得沒收（最高法院93年度台上字第2751號判決意旨參照）
    。本件被告販賣毒品使用之行動電話門號0000000000號SIM
    卡，被告雖坦認係其所使用，惟該門號之申辦人為案外人陳
    羅玉華，亦有門號查詢資料（偵卷第166 頁）附卷可憑，尚
    難認係被告所有，依上開判決意旨，該門號SIM 卡部分爰不
    予宣告沒收。
  (4)扣案之甲基安非他命吸食器1 包、瓦斯噴燈1 組、瓦斯噴燈
    頭1 組及其餘扣案行動電話門號SIM 卡與手機等物，均非被
    告聯絡販賣本案毒品所用之物，亦無證據證明與本案有關，
    爰均不併予宣告沒收。
據上論斷，應依刑事訴訟法第299 條第1 項前段，毒品危害防制
條例第4 條第1 項、第2 項、第17條第2 項、第18條第1 項、第
19條第1 項，刑法第2 條第1 項但書、第11條、第47條第1 項、
第55條前段、第59條、第51條第5 款、第7 款、第9 款，判決如
主文。
本案經檢察官曾士哲到庭執行職務。
中    華    民    國    99    年    1     月    27    日
                  刑事第四庭    審判長法  官  莊鎮遠
                                      法  官  蔡玉雪
                                      法  官  李謀榮
以上正本證明與原本無異。
如不服本判決應於收受判決後10日內向本院提出上訴書狀，並
應敘述具體理由；其未敘述上訴理由者，應於上訴期間屆滿後
20日內向本院補提理由書（均須按他造當事人之人數附繕本）
「切勿逕送上級法院」。
中    華    民    國    99    年    1     月    27    日
                                書記官  蔡進吉
附表：
┌──┬───────┬───────────────┬───────┬─────────────────┐
│編號│事實          │認定事實所憑之證據            │所犯罪名      │主文                              │
├──┼───────┼───────────────┼───────┼─────────────────┤
│1   │事實欄一(一)部分│被告自白、證人陳聰明於海巡人員│毒品危害防制條│乙○○販賣第二級毒品，累犯，處有期│
│    │              │詢問時之陳述（偵卷第52頁）、證│例第4 條第2 項│徒刑肆年，併科罰金新臺幣參萬元；扣│
│    │              │人陳聰明於偵訊時之證述（偵卷第│販賣第二級毒品│案之夾鏈袋壹包、電子磅秤壹臺、香皂│
│    │              │86頁）、被告持有之0000000000號│罪            │盒壹盒、鐵盒壹盒、SONY-ERICSSON 牌│
│    │              │行動電話通訊監察之監聽譯文（偵│              │行動電話壹支（不含SIM 卡）均沒收。│
│    │              │卷第179 頁）                  │              │扣案販賣毒品所得新臺幣伍佰元沒收。│
├──┼───────┼───────────────┼───────┼─────────────────┤
│2   │事實欄一(二)部分│被告自白、證人陳聰明於海巡人員│毒品危害防制條│乙○○販賣第二級毒品，累犯，處有期│
│    │              │詢問時之陳述（偵卷第51頁）、證│例第4 條第2 項│徒刑肆年，併科罰金新臺幣參萬元；扣│
│    │              │人陳聰明於偵訊時之證述（偵卷第│販賣第二級毒品│案之夾鏈袋壹包、電子磅秤壹臺、香皂│
│    │              │86頁）、被告持有之0000000000號│罪            │盒壹盒、鐵盒壹盒、SONY-ERRICSSON牌│
│    │              │行動電話通訊監察之監聽譯文（偵│              │行動電話壹支（不含SIM 卡）均沒收。│
│    │              │卷第195-196頁）               │              │扣案販賣毒品所得新臺幣壹仟元沒收。│
├──┼───────┼───────────────┼───────┼─────────────────┤
│3   │事實欄一(三)部分│被告自白、證人陳聰明於海巡人員│毒品危害防制條│乙○○販賣第二級毒品，累犯，處有期│
│    │              │詢問時之陳述（偵卷第51頁）、證│例第4 條第2 項│徒刑肆年，併科罰金新臺幣參萬元；扣│
│    │              │人陳聰明於偵訊時之證述（偵卷第│販賣第二級毒品│案之夾鏈袋壹包、電子磅秤壹臺、香皂│
│    │              │86頁）、被告持有之0000000000號│罪            │盒壹盒、鐵盒壹盒、SONY-ERICSSON 牌│
│    │              │行動電話通訊監察之監聽譯文（偵│              │行動電話壹支（不含SIM 卡）均沒收。│
│    │              │卷第58頁）                    │              │扣案販賣毒品所得新臺幣伍佰元沒收。│
├──┼───────┼───────────────┼───────┼─────────────────┤
│4   │事實欄一(四)部分│被告自白、被告持有之0000000000│毒品危害防制條│乙○○販賣第二級毒品，累犯，處有期│
│    │              │號行動電話通訊監察之監聽譯文（│例第4 條第2 項│徒刑肆年，併科罰金新臺幣參萬元；扣│
│    │              │偵卷第227 頁）、證人甲○○於本│販賣第二級毒品│案之夾鏈袋壹包、電子磅秤壹臺、香皂│
│    │              │院準備程序時之陳述（本院卷第85│罪            │盒壹盒、鐵盒壹盒、SONY-ERICSSON 牌│
│    │              │頁）                          │              │行動電話壹支（不含SIM 卡）均沒收。│
│    │              │                              │              │扣案販賣毒品所得新臺幣壹仟元沒收。│
├──┼───────┼───────────────┼───────┼─────────────────┤
│5   │事實欄一(五)部分│被告自白、證人黃世昌於海巡人員│毒品危害防制條│乙○○販賣第二級毒品，累犯，處有期│
│    │              │詢問時之陳述（偵卷第36頁）、被│例第4 條第2 項│徒刑4 年，併科罰金新臺幣參萬元；扣│
│    │              │告持有之0000000000號行動電話通│販賣第二級毒品│案之夾鏈袋壹包、電子磅秤壹臺、香皂│
│    │              │訊監察之監聽譯文（偵卷第185 頁│罪            │盒壹盒、鐵盒壹盒、SONY-ERICSSON 牌│
│    │              │）                            │              │行動電話壹支（不含SIM 卡）均沒收。│
│    │              │                              │              │扣案販賣毒品所得新臺幣壹仟元沒收。│
├──┼───────┼───────────────┼───────┼─────────────────┤
│6   │事實欄一(六)部分│被告自白、證人黃世昌於海巡人員│毒品危害防制條│乙○○販賣第二級毒品，累犯，處有期│
│    │              │詢問時之陳述（偵卷第36頁）、被│例第4 條第2 項│徒刑4 年，併科罰金新臺幣參萬元；扣│
│    │              │告持有之0000000000號行動電話通│販賣第二級毒品│案之夾鏈袋壹包、電子磅秤壹臺、香皂│
│    │              │訊監察之監聽譯文（偵卷第40頁）│罪            │盒壹盒、鐵盒壹盒、SONY-ERICSSON 牌│
│    │              │                              │              │行動電話壹支（不含SIM 卡）均沒收。│
│    │              │                              │              │扣案販賣毒品所得新臺幣壹仟元沒收。│
├──┼───────┼───────────────┼───────┼─────────────────┤
│7   │事實欄一(七)部分│被告自白、證人黃世昌於海巡人員│毒品危害防制條│乙○○販賣第二級毒品，累犯，處有期│
│    │              │詢問時之陳述（偵卷第36頁）、被│例第4 條第2 項│徒刑4 年，併科罰金新臺幣參萬元；扣│
│    │              │告持有之0000000000號行動電話通│販賣第二級毒品│案之夾鏈袋壹包、電子磅秤壹臺、香皂│
│    │              │訊監察之監聽譯文（偵卷第41頁）│罪            │盒壹盒、鐵盒壹盒、SONY-ERICSSON 牌│
│    │              │                              │              │行動電話壹支（不含SIM 卡）均沒收。│
│    │              │                              │              │扣案販賣毒品所得新臺幣壹仟元沒收。│
├──┼───────┼───────────────┼───────┼─────────────────┤
│8   │事實欄一(八)部分│被告自白、證人陳世平於海巡人員│毒品危害防制條│乙○○販賣第一級毒品，累犯，處有期│
│    │              │詢問時之陳述（偵卷第66-68 頁）│例第4 條第1 項│徒刑拾肆年，併科罰金新臺幣伍萬元；│
│    │              │、證人陳世平於偵訊中之證述（偵│販賣第一級毒品│扣案之夾鏈袋壹包、電子磅秤壹臺、塑│
│    │              │卷第87頁）、被告持有之00000000│罪            │膠瓶壹瓶、SONY-ERICSSON 牌行動電話│
│    │              │46號行動電話通訊監察之監聽譯文│              │壹支（不含SIM 卡）均沒收。扣案販賣│
│    │              │（偵卷第181頁）               │              │毒品所得新臺幣伍仟元沒收。        │
├──┼───────┼───────────────┼───────┼─────────────────┤
│9   │事實欄一(九)部分│被告自白、證人陳世平於海巡人員│毒品危害防制條│乙○○販賣第一級毒品，累犯，處有期│
│    │              │詢問時之陳述（偵卷第66-68 頁）│例第4 條第1 、│徒刑拾肆年陸月，併科罰金新臺幣伍萬│
│    │              │、證人陳世平於偵訊中之證述（偵│2 項販賣第一級│元；扣案之海洛因拾肆小包（驗餘淨重│
│    │              │卷第87頁）                    │、第二級毒品罪│伍點零伍公克）、甲基安非他命貳拾捌│
│    │              │                              │              │小包（驗餘毛重壹佰零貳點貳零公克）│
│    │              │                              │              │、分裝勺壹包均沒收銷燬；扣案之夾鏈│
│    │              │                              │              │袋壹包、電子磅秤壹臺、香皂盒壹盒、│
│    │              │                              │              │鐵盒壹盒、塑膠瓶壹瓶均沒收。販賣毒│
│    │              │                              │              │品所得新臺幣伍仟伍佰元沒收。      │
└──┴───────┴───────────────┴───────┴─────────────────┘
附錄本案論罪科刑法條：
修正前毒品危害防制條例第4 條第1 項、第2 項
製造、運輸、販賣第一級毒品者，處死刑或無期徒刑；處無期徒
刑者，得併科新臺幣1000萬元以下罰金。
製造、運輸、販賣第二級毒品者，處無期徒刑或7 年以上有期徒
刑，得併科新臺幣700萬元以下罰金。

司法院資訊處製作；財團法人民間司法改革基金會備份。
